【裁判字號】    98,交簡上,152
【裁判日期】    980728
【裁判案由】    過失傷害
【裁判全文】
臺灣高雄地方法院刑事判決           98年度交簡上字第152號
公  訴  人  臺灣高雄地方法院檢察署檢察官
上  訴  人
即  被  告  甲○○
上列被告因過失傷害案件，不服本院交通法庭中華民國98年4 月
27日97年度審交簡字第3841號所為第一審判決（聲請簡易判決處
刑書案號：臺灣高雄地方法院檢察署檢察官97年度偵字第 27276
號），提起上訴，被告於本院審判程序中為有罪之陳述，經本院
管轄之第二審合議庭裁定應依簡式審判程序審理，判決如下：
    主  文
上訴駁回。
甲○○緩刑貳年。
    事 實 及 理 由
一、本件上訴人即被告甲○○所犯為死刑、無刑徒刑或最輕本刑
    為3 年以上有期徒刑以外之罪，其於本院審判程序中就被訴
    犯罪事實，為有罪之陳述，經審判長告知簡式審判程序之旨
    ，並聽取當事人之意見後，依刑事訴訟法第273 條之1 第 1
    項規定，裁定進行簡式審判程序，合先指明。
二、本案經本院審理結果，認第一審以被告甲○○涉犯刑法第28
    4 條第1 項前段之過失傷害罪，判處有期徒刑2 月，並諭知
    易科罰金之折算標準，其認事、用法及量刑均無不當，應予
    維持，並引用第一審判決書記載之事實、證據及理由（如附
    件）。
三、本件被告甲○○上訴意旨略以：被告已與被害人丙○○達成
    和解，亦坦承檢察官聲請簡易判決處刑之犯罪事實，請求輕
    判等語。
四、按量刑輕重，係屬事實審法院得依職權自由裁量之事項，苟
    已斟酌刑法第57條各款所列情狀而未逾越法定刑度，不得遽
    指為違法（最高法院72年臺上字第6696號、75年臺上字第70
    33號判例參照）。又在同一犯罪事實與情節，如別無其他加
    重或減輕之原因，下級審量定之刑，亦無過重或失輕之不當
    情形，則上級審法院對下級審法院之職權行使，原則上應予
    尊重，亦有最高法院85年度臺上字第2446號裁判意旨可資參
    酌。本件被告甲○○上訴意旨並未指摘原判決有何不當，而
    依卷證所示，原審以被告罪證明確，並已依刑事訴訟法第45
    4 條第2 項規定詳細記載認定之犯罪事實、證據及應適用之
    法條，而適用刑事訴訟法第449 條第1 項前段、第3 項、第
    454 條第2 項，刑法第284 條第1 項、第62條前段、第41條
    第1 項前段，刑法施行法第1 條之1 ，判處被告甲○○有期
    徒刑2 月，並諭知易科罰金之折算標準，原審認事用法及量
    刑均無不當，所宣告之刑度亦屬妥適，應予維持，被告之上
    訴為無理由，應予駁回。
五、另查，被告甲○○前於88年間雖因偽造文書等案件，經臺灣
    屏東地方法院以88年度易字第1641號判處有期徒刑6 月，緩
    刑2 年確定，有臺灣高等法院被告前案紀錄表1 紙在卷可稽
    ，緩刑期滿未經法院撤銷其緩刑宣告，上開刑之宣告因而失
    其效力，素行尚稱良好，被告僅因過失而犯本案，導致被害
    人丙○○受有傷害，而於本院審理時業已達成調解，並給付
    賠償金，有本院98年度雄簡調字第442 號調解程序筆錄1 份
    （見本院卷第30頁）在卷可憑，被告犯後復能坦認犯行，犯
    後態度良好，深具悔意，茲念其僅因一時不慎，致罹刑典，
    其經此偵、審教訓後，應知所警惕，信無再犯之虞，且已與
    被害人丙○○成立調解，如前所述，並表示相互不再追究。
    再刑罰固屬國家對於犯罪之人，以剝奪法益之手段，所加之
    刑法之制裁，惟其積極目的，則在預防犯人之再犯，故對於
    初犯，惡性未深，天良未泯者，若因偶然觸法，即置諸刑獄
    自非刑罰之目的，是本院斟酌再三，認所宣告之刑以暫不執
    行為適當，應適用刑法第74條第1 項第1 款之規定，宣告緩
    刑2 年，以啟自新。本院審酌被告所犯情節、被害人丙○○
    所受傷勢、相互達成調解並給付賠償金等情，認並無對前開
    所宣告之緩刑附加條件之必要。
據上論斷，應依刑事訴訟法第273 條之1 第1 項、第455 條之 1
第3 項、第368 條、第373 條，刑法第74條第1 項第1 款，判決
如主文。
本案經檢察官乙○○到庭執行職務。
中    華    民    國    98    年    7     月    28    日
                        交通法庭審判長法  官  廖建瑜
                                      法  官  林裕凱
                                      法  官  陳盈吉
以上正本證明與原本無異。
不得上訴。
中    華    民    國    98    年    7     月    28    日
                                      書記官  陳展榮
附錄本判決論罪科刑法條：
刑法第284條第1項
因過失傷害人者，處6 月以下有期徒刑、拘役或500 元以下罰金
，致重傷者，處1 年以下有期徒刑、拘役或500 元以下罰金


司法院資訊處製作；財團法人民間司法改革基金會備份。
